# 关于贸易行为

提问人：luwei110111 时间：2018-01-18 01:13:07
公司与上游签订合同，合同约定货物直接运输至下游，且风险转移点为货物交付，交付给下游后若有残缺或不合格由上游负责。这种不承担任何风险的业务，是全额确认收入，还是差额确认收入？

回答人：chenyiwei
这种情况在国际贸易中常见，即转口贸易。国内贸易也有类似操作。
一般而言，对于转口贸易是按照总额法确认收入还是按照净额法确认收入，可以根据交易所涉及的相关合同、内部会议纪要、收货单、验收单等资料进行分析，确定A公司本期所发生的贸易业务是否具有贸易实质，是否为向最终客户交付商品的首要义务人，是否承担一般存货风险等，从而判断A公司在该类交易中是主要决策人还是代理人的角色。比如A公司与客户和供应商签订的买卖合同在品种、数量、签订日期、交货方式等方面是否存在明显的一一对应关系，A公司选择和确定供应商和客户的过程，交易的谈判过程（例如是分别进行背对背、一对一的谈判，还是三方共同谈判，达成交易后同时签约；或者上（下）家直接指定下（上）家，只是通过A公司过手等）。
建议进一步获取A公司分别对上下游的合同条款、结算凭证和验收单、发货单以及整个交易中其他形式记录的谈判签约过程证据（如往来沟通邮件等），以进一步明确A公司在这些贸易业务中的角色和所承担的责任和风险情况，以为该会计处理进一步提供充分、适当的佐证证据。

提问人：luwei110111 时间：2018-01-21 00:00:36
多谢，合同约定货物交付前的风险和费用由供应商承担，客户收货后需要验收，验收不合格的后果也由供应商承担，A公司看起来是什么风险也不承担。现在面临两个问题：1.这种情况下是不是应该全额确认收入？如果哦全额确认收入，确认的时点应该是客户收到货物，还是验收完毕，因为按照合同条款，我觉得客户验收前，供应商依旧承担着风险2.假如差额确认收入，那开票收入和账面收入不一致怎么办？

回答人：chenyiwei
如果是背靠背合同，A是交付货物给客户的首要责任人，则还是总额法确认收入成本。在客户验收时确认。